【裁判字號】    89,易,1829
【裁判日期】    890703
【裁判案由】    毒品危害防制條例
【裁判全文】
臺灣板橋地方法院刑事判決                        八十九年度易字第一八二九號
    公  訴  人  臺灣板橋地方法院檢察署檢察官
    被      告  甲○○
右列被告因違反毒品危害防制條例案件，經檢察官聲請以簡易判決處刑（八十九年度
毒偵字第一七一四、二五一三、二三七六號），本院認為不宜，改適用通常程序判決
如左：
      主      文
甲○○連續施用第二級毒品，累犯，處有期徒刑捌月，扣案之第二級毒品安非他命陸
包（各淨重零點壹公克、零點貳公克、零點貳公克、零點肆公克、拾壹點玖公克、參
拾點肆公克）及吸食器貳組、吸食燈泡壹個、分裝勺肆支、分裝袋貳包，均沒收銷燬
之，電子秤壹臺，沒收；又連續施用第一級毒品，累犯，處有期徒刑拾月，扣案之第
一級毒品海洛因壹包（淨重零點零伍公克）、餘留海洛因之殘渣袋捌個及海洛因注射
針筒壹支，均沒收銷燬之。應執行有期徒刑壹年肆月，扣案之第二級毒品安非他命陸
包（各淨重零點壹公克、零點貳公克、零點貳公克、零點肆公克、拾壹點玖公克、參
拾點肆公克）、吸食器貳組、吸食燈泡壹個、分裝勺肆支、分裝袋貳包及第一級毒品
海洛因壹包（淨重零點零伍公克）、餘留海洛因之殘渣袋捌個、海洛因注射針筒壹支
，均沒收銷燬之；電子秤壹臺，沒收。
      事      實
一、甲○○曾因違反麻醉藥品管理條例案件，於民國八十五年三月十五日經臺灣臺北
    地方法院判處有期徒刑三月確定，同年十一月六日執行完畢，復因違反毒品危害
    防制條例案件，經本院以八十八年度毒聲字第一一三四號裁定送觀察、勒戒後，
    經勒戒結果，認無繼續施用毒品之傾向，臺灣板橋地方法院檢察署檢察官即於八
    十八年三月十二日以八十八年度偵字第四○九號為不起訴處分確定。猶不知悛悔
    ，明知安非他命、海洛因業經毒品危害防制條例分別列為第二級、第一級毒品，
    均不得施用、持有，仍基於施用安非他命之概括犯意，自八十八年八月二十七日
    某時起至八十九年二月九日某時止，在臺北縣三重市○○路一二四號十四樓及同
    市○○路一九九號之五等處所，以將安非他命置於專供其施用安非他命之吸食器
    內，再以火置其下方燒烤使安非他命產生煙霧加以吸用之方式，連續施用安非他
    命多次。其又基於施用海洛因之概括犯意，自八十八年十一月二日某時起至八十
    九年二月九日某時止，亦在上開二處所，以將海洛因摻入香煙內，再以火點燃香
    煙加以吸用之方式，連續施用海洛因多次。嗣分別於（一）八十八年八月二十七
    日下午二時許，在桃園市○○路○段三一八號前、（二）同年十一月二日晚間六
    時四十五分許，在臺北縣三重市○○路一二四號十四樓處、（三）八十九年二月
    九日晚間十一時十分許，在臺北縣三重市○○路一九九號之五處，為警當場查獲
    ，並於前開（三）時地，經警扣得第二級毒品安非他命六包（各淨重零點一公克
    、零點二公克、零點二公克、零點四公克、十一點九公克、三十點四公克，聲請
    簡易判決處刑書漏載安非他命二包各淨重零點一公克、零點四公克，應予補充）
    暨甲○○專供施用安非他命之器具吸食器二組（聲請簡易判決處刑書漏載為一組
    ，應予補充）、吸食燈泡一個、分裝勺四支、分裝袋二包，暨其所有供施用安非
    他命所用之電子秤一臺，與第一級毒品海洛因一包（淨重零點零五公克）、餘留
    海洛因之殘渣袋八個（聲請簡易判決處刑書漏載為七個，應予補充）暨甲○○專
    供施用海洛因之器具注射針筒一支，及與本案無關之止血帶一條、帳冊單九張。
    甲○○並經臺灣板橋地方法院檢察署檢察官聲請本院以八十九年度毒聲字第一○
    八二號裁定送勒戒處所觀察、勒戒，經勒戒結果，其仍有繼續施用毒品之傾向，
    本院即於八十九年三月四日，依檢察官聲請，以八十九年度毒聲字第一六七二號
    裁定甲○○令入戒治處所施以強制戒治一年，現在臺灣臺北監獄附設戒治所強制
    戒治中。
二、案經桃園縣警察局桃園分局報告桃園地方法院檢察署呈請臺灣高等法院檢察署檢
    察長令轉及臺北市政府警察局、臺北縣警察局三重分局分別報請臺灣板橋地方法
    院檢察署檢察官偵查起訴。
    理      由
一、右揭連續施用安非他命及海洛因之事實，業據被告甲○○於本院審理時坦承不諱
    ，而其於前開（一）、（二）、（三）各該時地經警查獲時，所採集之尿液經送
    鑑定結果，分別呈安非他命類及嗎啡陽性反應，有桃園縣衛生局八十八年九月二
    十七日不法藥物尿液檢定書、臺北市立療養院八十八年十一月五日煙毒尿液檢驗
    報告書、臺灣臺北看守所收容人毒品尿液檢驗報告表各一份附於偵查卷可稽。又
    扣案之六包疑似安非他命結晶物及一包疑似海洛因結晶物，經臺北縣警察局三重
    分局以試劑初步鑑驗結果，各呈安非他命（六包）及海洛因（一包）反應，亦有
    該分局八十九年二月九日查獲涉嫌毒品危害防制條例毒品初步鑑驗報告單二紙附
    於偵查卷足據。而人體施用海洛因後，因新陳代謝作用，海洛因會代謝成嗎啡，
    再經由施用者尿液排放，乃本院職務上已知之事，且被告持有之扣案物品為海洛
    因及海洛因殘渣袋，參之目前社會甚少、甚至未見有施用鴉片或嗎啡者，則被告
    係施用海洛因而非施用嗎啡之事實應可認定。此外，復有第二級毒品安非他命六
    包（各淨重零點一公克、零點二公克、零點二公克、零點四公克、十一點九公克
    、三十點四公克）暨被告專供施用安非他命之器具吸食器二組、吸食燈泡一個、
    分裝勺四支、分裝袋二包，暨其所有供施用安非他命所用之電子秤一臺，與第一
    級毒品海洛因一包（淨重零點零五公克）、餘留海洛因之殘渣袋八個暨被告專供
    施用海洛因之器具注射針筒一支，本件事證明確，被告連續施用安非他命及海洛
    因之犯行均堪認定。
二、安非他命、海洛因既分屬毒品危害防制條例第二條第二項第二款、第一款所規定
    之第二級及第一級毒品，則被告施用安非他命之行為，係犯毒品危害防制條例第
    十條第二項之施用第二級毒品罪。被告施用海洛因之行為，則犯毒品危害防制條
    例第十條第一項之施用第一級毒品罪。其先後多次施用安非他命、海洛因之犯行
    ，時間緊接，所犯各係犯罪構成要件相同之罪，顯係基於概括犯意為之，各為連
    續犯，均應依刑法第五十六條規定，以一罪論，並加重其刑。又其施用前後持有
    安非他命、海洛因之犯行，各為高度之施用行為所吸收，均不另論罪。被告所犯
    之施用第二級毒品及施用第一級毒品二罪，犯意各別，行為互異，應分論併罰。
    公訴人起訴事實雖漏未敘及被告自八十八年八月二十七日某時起至同年十一月二
    日晚間六時四十五分前九十六小時之前某時止被告連續施用第二級毒品安非他命
    之犯行，然該部分事實與公訴人起訴之犯罪事實既具有連續犯之裁判上一罪關係
    ，應為起訴效力所及，本院自應併予審究。又被告曾因違反麻醉藥品管理條例案
    件，於八十五年三月十五日經臺灣臺北地方法院判處有期徒刑三月確定，同年十
    一月六日執行完畢，有臺灣高等法院檢察署刑案紀錄簡覆表在卷足參，其於有期
    徒刑執行完畢後五年內再犯有期徒刑以上之前開二罪，均為累犯，各應依法加重
    其刑。爰審酌被告已有施用安非他命之紀錄，復因違反毒品危害防制條例案件，
    經本院以八十八年度毒聲字第一一三四號裁定送觀察、勒戒後，經勒戒結果，認
    無繼續施用毒品之傾向，而經臺灣板橋地方法院檢察署以八十八年度偵字第四○
    九號為不起訴處分確定，有上揭刑案紀錄簡覆表足考，其猶不知悛悔，再為本案
    連續施用安非他命及海洛因之犯行，危害自身健康甚鉅，與其分別施用安非他命
    、海洛因之期間暨施用方式及其事後坦承犯行等一切情狀，分別量處如主文所示
    之刑，並定其應執行刑。
三、扣案之安非他命六包（各淨重零點一公克、零點二公克、零點二公克、零點四公
    克、十一點九公克、三十點四公克）、海洛因一包（淨重零點零五公克）分屬第
    二級及第一級毒品；餘留海洛因之殘渣袋八個，因與海洛因無法分離，亦屬第一
    級毒品；再吸食器二組、吸食燈泡一個、分裝勺四支、分裝袋二包與海洛因注射
    針筒一支（用於融化海洛因，以之放入香煙內施用），則為被告所有，並為其施
    用安非他命及海洛因所用，此據其供承在卷，核屬專供施用毒品之器具，均應依
    毒品危害防制條例第十八條第一項前段之規定沒收銷燬之。又電子秤一臺，為被
    告使用以確認向他人購買供其施用之安非他命重量，為其所有供施用安非他命所
    用之物，亦據其陳明在卷，爰依刑法第三十八條第一項第二款之規定宣告沒收。
    至止血帶一條，係自急救箱所扣得；帳冊單九張，則為被告開計程車記帳用，即
    與本案被告施用安非他命及海洛因犯行無關，本院就該等物品自不予宣告沒收，
    附此敘明。
據上論斷，應依刑事訴訟法第二百九十九條第一項前段，毒品危害防制條例第十條第
一項、第二項、第十八條第一項前段，刑法第十一條前段、第五十六條、第四十七條
、第五十一條第五款、第三十八條第一項第二款，判決如主文。
本案經檢察官陳孟黎到庭執行職務。
中      華      民      國        八十九      年      七    月    三    日
                                  臺灣板橋地方法院刑事第一庭
                                      法  官  邱 靜 琪
右正本證明與原本無異
如不服本判決應於送達後十日內向本院提出上訴狀
                                      書記官  劉 日 賓
中      華      民      國        八十九      年      七    月    四    日
附錄本案論罪科刑法條全文：
毒品危害防制條例第十條：
施用第一級毒品者，處六月以上五年以下有期徒刑。
施用第二級毒品者，處三年以下有期徒刑。


司法院資訊處製作；財團法人民間司法改革基金會備份。
